智慧財產及商業法院民事裁定
110年度民暫字第6號
聲  請  人  月池股份有限公司
法定代理人  邱永順                 
代  理  人  楊明勳律師
            黃俊穎律師
相  對  人  笠康國際股份有限公司
法定代理人  吳侑宸                 
訴訟代理人  洪聖濠律師
上列當事人間聲請定暫時狀態之處分事件，本院裁定如下：  
    主  文
聲請駁回。
聲請程序費用由聲請人負擔。 
    理  由
一、聲請意旨略以：
　㈠聲請人為研發口罩之公司，於民國106年10月16日取得註冊第
    01873861號「月池」商標（下稱系爭商標），另於108年2月
    21日取得發明第I651111號「遮罩及其製法」專利（下稱系
    爭專利）。系爭專利於口罩之使用不僅獲選為西元2020年德
    國紅點得獎口罩，聲請人更已向中國、日本等國取得專利權
    。詎設立於109年9月21日之笠康國際股份有限公司（下稱相
    對人），未經聲請人同意或授權使用系爭商標及系爭專利，
    即製造、為販賣之要約、販賣口罩及其外包裝盒之產品（下
    稱系爭產品1），已侵害聲請人之系爭商標及系爭專利。嗣
    相對人復以「KING BUGLE GROUP」品牌製造侵害系爭專利之
    口罩產品（下稱系爭產品2，與系爭產品1合稱系爭產品），
    並透過多方管道於網路上販售，甚者將偽造之「台灣新型專
    利申請號第110207817號」印製於系爭產品2之包裝盒上，試
    圖欺瞞消費者，已嚴重影響公共利益。
　㈡聲請人法定代理人邱永順就系爭專利所製作口罩，於販賣該
    專利口罩之外包裝創作相關「口罩圖樣」及「口罩功能說明
    圖示」（下稱系爭著作），並約定由聲請人為系爭著作之著
    作人。又系爭著作係以繪晝「專利口罩圖形」表現具美感之
    創作，利用線條、亮度深淺並結合文字敘述展現其個性，應
    已具備表現獨特性之程度而具有原創性，屬著作權法保護之
    美術著作，聲請人於系爭著作完成時起即享有著作人格權及
    著作財產權。相對人所製造、販售之系爭產品之包裝盒上之
    口罩圖樣、口罩功能說明圖示，均係相對人將系爭著作之內
    容删除部分圖樣及更改顏色，顯見由系爭著作改作而來，故
    系爭產品已侵害聲請人之著作權。再者，聲請人已就相對人
    法定代理人吳侑宸侵害系爭商標部分，向臺北地方檢察署提
    起刑事告訴，是兩造間確有爭執之法律關係存在。
　㈢相對人生產系爭產品之口罩部分，已落入系爭專利請求項1、
    2、3、6、7、8、11、12、13、16、17、18，有專利侵權鑑
    定報告可資證明，聲請人有將來勝訴之可能性。又系爭專利
    並無違反專利法第22條第1項、第2項規定，亦無應撤銷之事
    由。相對人生產系爭產品之包裝盒部分，其中系爭產品1
　　之品名與系爭商標極其近似，聲請人之系爭商標識別性高，
    兩者商品及服務類別相同，並均從事於衛生口罩，且行銷管
    道、販賣場所、相關消費客群完全重疊，易造成相關消費者
    混淆誤認之虞；又系爭產品之包裝盒上之口罩圖樣、口罩功
    能說明圖示，與系爭著作比對圖觀之，其基本形態構圖、整
    體輪廓、口罩膠帶之描繪及方向等整體佈局、整體概念均甚
    為相似，已構成實質近似，顯已有重製或改作侵害聲請人之
    著作權。故而，聲請人就本案有相當勝訴之可能性。
　㈣若不禁止相對人製造、販賣系爭產品，聲請人將受有重大損
    害及急迫危險，且對公共利益亦影響甚鉅：
  ⒈系爭專利所為之口罩為聲請人所獨家開發，且目前市面上尚
    無其他相類似之產品，因而具有市場之整體優勢，若本件駁
    回聲請，恐將嚴重影響聲請人於市場之整體營運、銷售之優
    勢地位。且相對人侵權行為，已造成聲請人客戶轉向相對人
    購買系爭產品，如不及時制止，恐將混淆客戶對於聲請人正
    當權利人之印象，對於聲請人將造成難以彌補之損害。
　⒉相對人如繼續侵害系爭商標，勢必影響聲請人所建立之品牌
    競爭優勢，並造成聲請人之「商標識別性」、「品牌價值」
    、「商譽」，因相對人之使用而價值遞減，難以量化，且尚
    難以事後彌補。另相對人侵害聲請人之系爭著作，亦使社會
    公共利益、國家文化發展無法與時遽增。
  ⒊聲請人以系爭專利所生產之口罩，僅於百貨實體通路經銷，
    並以單片新臺幣（下同）72元為定價販售，惟相對人因無須
    負擔系爭專利之研發成本等費用，故得以極低之價格（30片
    一盒共750元，等同單片25元）販賣系爭產品之口罩部分，
    致聲請人所受財產及營銷損害不斷擴大，終至無法回復，更
    影響市場公平競爭。又相對人除網路平台外，更透過私訊直
    播主之方式販賣，顯見若不禁止相對人製造及販售系爭產品
    ，將造成日後難以確實計算相對人實際售出之系爭產品數量
    ，亦難以估計聲請人之損害。
  ⒋經相關專利檢索後並無相對人專利申請號之存在，相對人顯
    係試圖欺瞞消費者及減損系爭專利之商業利益，倘不禁止相
    對人製造、販賣系爭產品，勢將造成市面上有偽造專利之產
    品流通，導致消費者混淆誤認系爭產品具有合法專利，而准
    予本件聲請，將使消費者得以認明合法之系爭專利口罩，對
    於公益並無不利影響。
　㈤綜上，為保全聲請人權利、對相對人排除及防止侵害等請求
    權，及避免急迫危險與損害持續發生與擴大等情，本件實有
    定暫時狀態假處分之必要，爰依智慧財產案件審理法第22條
    、民事訴訟法第538條規定，聲請定暫時狀態假處分。惟聲
    請人已釋明兩造間爭執之法律關係及定暫時狀態處分之必要
    性，而相對人毫無任何研發成本之支出，則縱准本件聲請，
    對相對人實無任何損害，故應無需提供擔保金，如認有擔保
    之必要，依聲請人迄今以預估損失金額約500萬元為據。
　㈥於111年1月18日更正聲明如下：
　⒈命相對人於兩造侵害專利權、著作權及商標權等爭議訴訟事
    件判決確定前，不得自行或使第三人在我國以任何方式使用
    系爭專利所揭露之技術內容，並以此生產、製造、販賣相關
    產品。
  ⒉禁止相對人自行或透過任何第三人再以任何方式使用聲請人
    系爭商標及商標註冊號02140729號商標、商標註冊號020069
    88號商標。
  ⒊禁止相對人自行或透過任何第三人再為著作權法上一切利用
    行為，包括但不限於重製、改作、散布、公開傳輸聲請人之
    系爭著作。
  ⒋禁止相對人就現已置放其工廠之侵害聲請人專利、商標及著
    作權之成品及半成品暨從事侵害行為之原料及器具，為輸出
    、讓與、移轉、交付、移動或為一切處分之行為。
二、相對人陳述意見略以：
　㈠聲請人未釋明系爭產品之口罩部分如何侵害系爭專利，且系
    爭產品之口罩黏貼層在口罩内側，且沒有突出口罩邊緣，與
    系爭專利請求項各項所載技術特徵均不相同，並未落入系爭
    專利之申請專利範圍，且系爭專利有得撤銷之事由。系爭產
    品1之包裝盒是經訴外人凃柏堂交聲請人審視修改後所製作
    ，聲請人與凃柏堂合作生產口罩，膠帶等原料亦是售予凃柏
    堂，相對人僅是經凃柏堂指定為製作口罩之廠商。又系爭產
    品1有「月池」字樣之包裝盒，並非相對人產製、提供，相
    對人並無基於行銷目的在商品使用系爭商標之行為。又系爭
    產品2之包裝盒同樣非相對人製作，相對人既未將系爭著作
    改作後印製於系爭產品，而聲請人亦未釋明系爭著作有著作
    權保障，又聲請人之系爭著作與系爭產品之外包裝相較，實
    質且重要之表達部分顯然不同，聲請人提出之侵權比對圖亦
    未釋明涉侵害著作權。基此，則本件聲請人無勝訴可能性。
　㈡聲請人主張其於110年7月7日購買系爭產品1迄今已是相當時
    間，依聲請人法定代理人邱永順與凃柏堂間對話，可以證明
    系爭產品1已未再銷售，其後通路商更改外包裝銷售之產品
    則未標示「月池」二字。又觀諸網站查詢資料，系爭產品2
    亦已下架未再販售，是聲請人稱相對人仍繼續販售系爭產品
    之事實並不存在。兩造間爭執之法律關係應僅為過去發生事
    實損害賠償之糾紛，聲請人稱系爭產品將造成聲請人財產與
    營銷損害擴大無法回復之重大損害或急迫危險，自不足採。
    另卷内並無證據顯示相對人曾有實施系爭專利，聲請人亦未
    提出即時可供調查之證據，供法院認定系爭產品已影響其依
    系爭專利所生產之口罩銷售。聲請人顯未釋明若駁回本件聲
    請，將受有重大損害或急迫之危險。再者，倘駁回本件聲請
    ，對聲請人並不會造成程序遲延，導致勝訴判決欠缺實益之
    情形；但倘准許，顯然是不當限制相對人之生產活動，與自
    由市場之公平競爭，造成相對人重大損害。
　㈢並聲明：駁回聲請人之聲請。
三、按於爭執之法律關係，為防止發生重大之損害或避免急迫之
    危險或有其他相類之情形而有必要時，得聲請為定暫時狀態
    之處分。法院為前條第一項裁定前，於認有必要時，得依聲
    請以裁定先為一定之緊急處置，其處置之有效期間不得逾七
    日。期滿前得聲請延長之，但延長期間不得逾三日。又聲請
    定暫時狀態之處分時，聲請人就其爭執之法律關係，為防止
    發生重大之損害或避免急迫之危險或有其他相類之情形，而
    有必要之事實，應釋明之；其釋明有不足者，法院應駁回聲
    請，民事訴訟法第538條第1項、同法第538條之1第1 項、智
    慧財產案件審理法第22條第2 項分別定有明文。次按聲請人
    就有爭執之智慧財產法律關係聲請定其暫時狀態之處分者，
    須釋明該法律關係存在及有定暫時狀態之必要；其釋明不足
    者，應駁回聲請，不得准提供擔保代之或以擔保補釋明之不
    足；法院審理定暫時狀態處分之聲請時，就保全之必要性，
    應審酌聲請人將來勝訴可能性、聲請之准駁對於聲請人或相
    對人是否將造成無法彌補之損害，並應權衡雙方損害之程度
    ，及對公眾利益之影響，智慧財產案件審理細則第37條第 1
    項、第3項亦有明文。再按法院依民事訴訟法第538條第1 項
    規定，為定暫時狀態之處分，係就爭執之法律關係，為防止
    重大之損害、避免急迫之危險或有其他相類似之情形，於必
    要時所為，係屬衡平救濟手段之保全方法；而損害是否重大
    、危險是否急迫，均屬不確定的法律概念，故於保全必要性
    之判斷，自應於具體個案中經由利益衡量之觀點，綜合比較
    當事人、利害關係人利益保護之重要性、本案勝訴之可能、
    有無不可回復之損害及法秩序安定和平之公益等，予以綜合
    衡量判斷。是若該爭執之法律關係並無急迫性及欠缺為該處
    分之必要性時，不論就其請求及原因之釋明是否已足，殊無
    准為定暫時狀態處分之餘地（最高法院103年度台抗字第248
    號裁定意旨參照）。另所謂防止發生重大之損害，通常係指
    如使聲請人繼續忍受至本案判決時止，其所受之痛苦或不利
    益顯屬過苛。其重大與否，須視聲請人因定暫時狀態處分所
    應獲得之利益或防免之損害是否逾相對人因該處分所蒙受之
    不利益或損害而定。聲請人因處分所應獲之利益或防免之損
    害大於相對人因該處分所受之不利益或損害，始得謂為重大
    而具有保全之必要性（最高法院101年度台抗字第497號裁定
    意旨參照）。
四、經查：
  ㈠本件兩造有爭執之法律關係：
　  聲請人主張其為系爭專利、系爭商標之權利人，業據其提出
    系爭商標註冊證、智慧局商標檢索系統報表、系爭專利證書
    及專利公報、發明公開公報在卷為證（見本院卷一第21頁至
    第39頁），又其主張相對人所生產及銷售之系爭產品1、2（
    包含口罩及外盒）已侵害其系爭專利、系爭商標、系爭著作
    ，據其提出專利侵權鑑定報告、侵權分析比對、系爭產品1
    、2之口罩實物、系爭產品2之外盒及購買證明等件在卷為憑
    （見本院卷一第283頁至第311頁、本院卷二第11頁至第21頁
    、第25頁、第117頁至第143頁），惟為相對人所否認，是以
    兩造間存有相對人是否銷售系爭產品1、2、是否生產該產品
    外盒及系爭產品1、2是否侵害聲請人系爭專利、系爭商標、
    系爭著作之爭執法律關係無訛。
  ㈡聲請人將來勝訴可能性之評估：
　　本件相對人就系爭專利之有效性及系爭產品有無落入系爭專
　　利請求項1、2、3、6、7、8、11、12、13、16、17、18之文
　　義範圍，均有爭執。而此爭執之結果，即為本案聲請人勝訴
　　可能性之關鍵影響因素，本院就卷內現存事證，初步分析結
　　果如下：
  ⒈系爭專利之技術分析：
    一種遮罩，係包括：一本體，係具有相對之外露部與內覆部
    ；以及至少一結合片，係定義有相鄰接之第一區部與第二區
    部，該第一區部係接合該本體之外露部，且該第二區部係突
    伸出該本體之外露部之邊緣，其中，該結合片係具有相對之
    第一表面與第二表面，該第一表面係對應該外露部之側，且
    該結合片於該第二區部之第二表面係為附著材。本發明復提
    供一種遮罩之製法，係包括：提供一本體與至少一結合片，
    其中，該本體係具有相對之外露部與內覆部，且該結合片係
    定義有相鄰接之第一區部與第二區部，其中，該結合片係具
    有相對之第一表面與第二表面，該第一表面係對應該外露部
    之側，且該結合片於該第二區部之第二表面係為附著材；以
    及將該結合片之第一區部接合該本體之外露部，並使該第二
    區部突伸出該本體之外露部之邊緣（參系爭專利之說明書【
    發明內容】，本院卷一第314頁至第315頁）。
  ⒉系爭專利之申請專利範圍分析：
    系爭專利請求項共計20項，其中請求項1、6、11、16為獨立
　　項，請求項2至4、7至10、12至15、17至20為附屬項，聲請
　　人主張受到侵害之請求項1、2、3、6、7、8、11、12、13、
    16、17、18內容，分述如下：
　⑴請求項1：一種遮罩，係包括：一本體，係具有相對之外露部
    與內覆部；以及至少一結合片，係定義有相鄰接之第一區部
    與第二區部，該第一區部係接合該本體之外露部，且該第二
    區部係突伸出該本體之外露部之邊緣，其中，該結合片係具
    有相對之第一表面與第二表面，該第一表面係對應該外露部
    之側，且該結合片於該第二區部之第二表面係為附著材。
　⑵請求項2：如申請專利範圍第1項所述之遮罩，其中，該附著
    材係為黏著材。
　⑶請求項3：如申請專利範圍第1項所述之遮罩，其中，該結合
    片係為環狀或條狀。
　⑷請求項4：如申請專利範圍第1項所述之遮罩，復包括排氣件
    ，係設於該本體上並連通該內覆部與該外露部。
　⑸請求項5：如申請專利範圍第4項所述之遮罩，其中，該排氣
    件係包含一具有穿孔之基部及可相對該基部位移以外露或遮
    蔽該穿孔之蓋部。
　⑹請求項6：一種遮罩，係包括：一本體，係具有相對之外露部
    與內覆部；以及至少一結合片，係定義有相鄰接之第一區部
    與第二區部，該第一區部係接合於該本體之外露部與該內覆
    部之間，且該第二區部係突伸出該本體之外露部之邊緣，其
    中，該結合片係具有相對之第一表面與第二表面，且該結合
    片於該第二區部之第二表面係為附著材。
　⑺請求項7：如申請專利範圍第6項所述之遮罩，其中，該附著
    材係為黏著材。
　⑻請求項8：如申請專利範圍第6項所述之遮罩，其中，該結合
    片係為環狀或條狀。
　⑼請求項9：如申請專利範圍第6項所述之遮罩，復包括排氣件
    ，係設於該本體上並連通該內覆部與該外露部。
　⑽請求項10：如申請專利範圍第9項所述之遮罩，其中，該排氣
    件係包含一具有穿孔之基部及可相對該基部位移以外露或遮
    蔽該穿孔之蓋部。
　⑾請求項11：一種遮罩之製法，係包括：提供一本體與至少一
    結合片，其中，該本體係具有相對之外露部與內覆部，且該
    結合片係定義有相鄰接之第一區部與第二區部，其中，該結
    合片係具有相對之第一表面與第二表面，該第一表面係對應
    該外露部之側，且該結合片於該第二區部之第二表面係為附
    著材；以及將該結合片之第一區部接合該本體之外露部，並
    使該第二區部突伸出該本體之外露部之邊緣。
　⑿請求項12：如申請專利範圍第11項所述之遮罩之製法，其中
    ，該附著材係為黏著材。
　⒀請求項13：如申請專利範圍第11項所述之遮罩之製法，其中
    ，該結合片係為環狀或條狀。
　⒁請求項14：如申請專利範圍第11項所述之遮罩之製法，復包
    括形成排氣件於該本體上，且該排氣件連通該內覆部與該外
    露部。
　⒂請求項15：如申請專利範圍第14項所述之遮罩之製法，其中
    ，該排氣件係包含一具有穿孔之基部及可相對該基部位移以
    外露或遮蔽該穿孔之蓋部。
　⒃請求項16：一種遮罩之製法，係包括：提供一本體與至少一
    結合片，其中，該本體係具有相對之外露部與內覆部，且該
    結合片係定義有相鄰接之第一區部與第二區部，其中，該結
    合片係具有相對之第一表面與第二表面，且該結合片於該第
    二區部之第二表面係為附著材；以及將該結合片之第一區部
    接合於該本體之外露部與該內覆部之間，並使該第二區部突
    伸出該本體之外露部之邊緣。
　⒄請求項17：如申請專利範圍第16項所述之遮罩之製法，其中
    ，該附著材係為黏著材。
　⒅請求項18：如申請專利範圍第16項所述之遮罩之製法，其中
    ，該結合片係為環狀或條狀。
　⒆請求項19：如申請專利範圍第16項所述之遮罩之製法，復包
    括形成排氣件於該本體上，且該排氣件連通該內覆部與該外
    露部。
　⒇請求項20：如申請專利範圍第19項所述之遮罩之製法，其中
    ，該排氣件係包含一具有穿孔之基部及可相對該基部位移以
    外露或遮蔽該穿孔之蓋部。
  ⒊系爭專利之主要圖式如下：
  ⑴遮罩之立體示意圖
　　　
　⑵上⑴圖使用時之側視圖
　　　
　⑶上⑴圖於製作完成後之立體前視圖
　　　
　⑷上⑴圖於製作完成後之立體後視圖
　　　
　⑸上⑵圖之遮罩於使用時之前視示意圖
　　　
　⑹遮罩之其他實施例之局部剖視示意圖
　　　
　⑺上⑹圖之前視平面示意圖
　　　
　⑻上⑹圖之另一態樣之前視平面示意圖
　　　
　⒋系爭產品技術內容：
    聲請人主張相對人生產、銷售之系爭產品1、2，其中就口罩
　　部分與系爭專利申請專利範圍之技術相符，符合文義讀取，
　　並提出系爭產品實物以供比對，爰依聲請人所提出之口罩實
　　品（見本院卷二第19頁）相對於系爭專利請求項1 之技術特
　　徵，描述為「一種遮罩，係包括：一本體，係具有相對之外
    露部與內覆部；二結合片，係定義有相鄰接之第一區部與第
    二區部，該第一區部係與該本體結合，且該第二區部係突伸
    出該第一區部之邊緣，該結合片係具有相對之第一表面與第
    二表面，該第一表面係對應該外露部之側，且該結合片於該
    第一、二區部之第二表面係為附著材。」等語，以利後續之
    侵權比對，先予敘明。
  ⒌系爭產品中之口罩部分是否落入系爭專利之專利權範圍：
  ⑴系爭專利請求項1與系爭產品之文義比對：
  ①系爭專利請求項1之技術特徵可解析為4個要件，分別為：要
　　件編號1A：「一種遮罩，係包括：一本體，係具有相對之外
    露部與內覆部；以及」。要件編號1B：「至少一結合片，係
    定義有相鄰接之第一區部與第二區部，該第一區部係接合該
    本體之外露部，且該第二區部係突伸出該本體之外露部之邊
    緣」。要件編號1C：「其中，該結合片係具有相對之第一表
    面與第二表面，該第一表面係對應該外露部之側」。要件編
    號1D：「且該結合片於該第二區部之第二表面係為附著材」
    。
  ②系爭專利請求項1各要件與系爭產品之文義比對：
    ⓵要件編號1A：
     依系爭產品之口罩實物及照片所示（見本院卷一第295 頁
      、本院卷二第19頁），該口罩為「一種遮罩，係包括：一
      本體，係具有相對之外露部與內覆部」，與系爭專利請求
      項1要件編號1A所揭露「一種遮罩，係包括：一本體，係
      具有相對之外露部與內覆部；以及」技術特徵之比對結果
      相同，而為系爭專利請求項1要件編號1A所文義讀取。
    ⓶要件編號1B：
　　  依系爭產品之口罩實物及照片所示（見本院卷一第295 頁
　　  、本院卷二第19頁），該口罩為「二結合片，係定義有相
      鄰接之第一區部與第二區部，該第一區部係與該本體結合
      ，且該第二區部係突伸出該第一區部之邊緣」，與系爭專
      利請求項1要件編號1B所揭露 「至少一結合片，係定義有
      相鄰接之第一區部與第二區部，該第一區部係接合該本體
      之外露部，且該第二區部係突伸出該本體之外露部之邊緣
      」之技術特徵比對結果不同，故系爭產品之口罩未為系爭
      專利請求項1要件編號1B所文義讀取。
　  ⓷要件編號1C：
    　依系爭產品之口罩實物及照片所示（見本院卷一第295 頁
　　  、本院卷二第19頁），該口罩為「該結合片係具有相對之
      第一表面與第二表面，該第一表面係對應該外露部之側」
      ，與系爭專利請求項1要件編號1C所揭露「其中，該結合
      片係具有相對之第一表面與第二表面，該第一表面係對應
      該外露部之側」技術特徵之比對結果相同，而為系爭專利
      請求項1要件編號1C所文義讀取。
    ⓸要件編號1D：
　　  依系爭產品之口罩實物及照片所示（見本院卷一第295頁
　　  、本院卷二第19頁），該口罩為「且該結合片於該第一、
      二區部之第二表面係為附著材」，與系爭專利請求項1要
      件1D所揭露「至少一結合片，係定義有相鄰接之第一區部
      與第二區部，該第一區部係接合該本體之外露部，且該第
      二區部係突伸出該本體之外露部之邊緣」之技術特徵比對
      結果不同，是系爭產品之口罩未為系爭專利請求項1要件
      編號1D所文義讀取。
　　⓹基上，系爭產品之口罩部分既無法對應於系爭專利請求項1
      要件編號1B、1D所揭露之技術特徵而不符合文義讀取，則
      系爭產品之口罩即未落入系爭專利請求項1之文義範圍。
      　 
  ⑵系爭專利請求項2、3與系爭產品之文義比對：　　　　　
　　系爭專利請求項2、3均直接依附於系爭專利請求項1，即應
　　包含系爭專利請求項1之全部技術特徵，則系爭產品之口罩
　　部分既未落入系爭專利請求項1之文義範圍，亦無從落入系
　　爭專利請求項2、3之文義範圍。
  ⑶系爭專利請求項6與系爭產品之文義比對：
  ①系爭專利請求項6之技術特徵可解析為4個要件，分別為：要
　　件編號6A：「一種遮罩，係包括：一本體，係具有相對之外
    露部與內覆部；以及」。要件編號6B：「至少一結合片，係
    定義有相鄰接之第一區部與第二區部，該第一區部係接合於
    該本體之外露部與該內覆部之間，且該第二區部係突伸出該
    本體之外露部之邊緣」。要件編號6C：「其中，該結合片係
    具有相對之第一表面與第二表面」。要件編號6D：「且該結
    合片於該第二區部之第二表面係為附著材」。
  ②系爭專利請求項6各要件與系爭產品之文義比對：
    ⓵要件編號6A：
    　依系爭產品之口罩實物及照片所示（見本院卷一第295 頁
　　  、本院卷二第19頁），該口罩為「一種遮罩，係包括：一
      本體，係具有相對之外露部與內覆部」，與系爭專利請求
　　  項6要件編號6A所揭露「一種遮罩，係包括：一本體，係
      具有相對之外露部與內覆部；以及」技術特徵之比對結果
      相同，而系爭專利請求項6要件編號6A所文義讀取。
    ⓶要件編號6B：
　　  依系爭產品之口罩實物及照片所示（見本院卷一第295 頁
　　  、本院卷二第19頁），該口罩為「二結合片，係定義有相
      鄰接之第一區部與第二區部，該第一區部係與該本體結合
      ，且該第二區部係突伸出該第一區部之邊緣」，與系爭專
      利請求項6要件編號6B所揭露「至少一結合片，係定義有
      相鄰接之第一區部與第二區部，該第一區部係接合於該本
      體之外露部與該內覆部之間，且該第二區部係突伸出該本
      體之外露部之邊緣」之技術特徵比對結果不同，是系爭產
      品之口罩未為系爭專利請求項6要件編號6B所文義讀取。
　  ⓷要件編號6C：
    　依系爭產品之口罩實物及照片所示（見本院卷一第295 頁
　　  、本院卷二第19頁），該口罩為「該結合片係具有相對之
      第一表面與第二表面」，與系爭專利請求項6要件編號6C
      所揭露「其中，該結合片係具有相對之第一表面與第二表
      面」技術特徵之比對結果相同，而為系爭專利請求項6要
      件編號6C所文義讀取。
    ⓸要件編號6D：
　　  依系爭產品之口罩實物及照片所示（見本院卷一第295頁
　　  、本院卷二第19頁），該口罩為「且該結合片於該第一、
      二區部之第二表面係為附著材」，與系爭專利請求項6要
      件6D所揭露「且該結合片於該第二區部之第二表面係為附
      著材」之技術特徵比對結果不同，是系爭產品之口罩未為
      系爭專利請求項6要件編號6D所文義讀取。
　　⓹基上，系爭產品之口罩部分既無法對應於系爭專利請求項
　　  6要件編號6B、6D所揭露之技術特徵而不符合文義讀取，
　　  則系爭產品之口罩即未落入系爭專利請求項6之文義範圍
　　  。
　⑷系爭專利請求項7、8與系爭產品之文義比對：　　　　　
　　系爭專利請求項7、8均直接依附於系爭專利請求項6，即應
    包含系爭專利請求項6之全部技術特徵，則系爭產品之口罩
    部分既未落入系爭專利請求項6之文義範圍，亦無從落入系
    爭專利請求項7、8之文義範圍。
　⑸系爭專利請求項11與系爭產品之文義比對：
  ①系爭專利請求項11之技術特徵可解析為5個要件，分別為：要
    件編號11A：「一種遮罩之製法，係包括：提供一本體與至
    少一結合片，其中，該本體係具有相對之外露部與內覆部」
    。要件編號11B：「且該結合片係定義有相鄰接之第一區部
    與第二區部」。要件編號11C：「其中，該結合片係具有相
    對之第一表面與第二表面，該第一表面係對應該外露部之側
    」。要件編號11D：「且該結合片於該第二區部之第二表面
    係為附著材；以及」。要件編號11E：「將該結合片之第一
    區部接合該本體之外露部，並使該第二區部突伸出該本體之
    外露部之邊緣」。
  ②系爭專利請求項11各要件與系爭產品之文義比對：
    ⓵要件編號11A：
    　依系爭產品之口罩實物及照片所示（見本院卷一第295 頁
　　  、本院卷二第19頁），系爭產品之口罩製法為「一種遮罩
      之製法，係包括：提供一本體與二結合片，其中，該本體
      係具有相對之外露部與內覆部」，與系爭專利請求項11要
      件編號11A所揭露之「一種遮罩之製法，係包括：提供一
      本體與至少一結合片，其中，該本體係具有相對之外露部
      與內覆部」技術特徵之比對結果相同，而為系爭專利請求
      項11要件編號11A所文義讀取。
    ⓶要件編號11B：
　　  依系爭產品之口罩實物及照片所示（見本院卷一第295 頁
　　  、本院卷二第19頁），系爭產品之口罩製法為「且該結合
      片係定義有相鄰接之第一區部與第二區部」，與系爭專利
      請求項11要件編號11B所揭露之「且該結合片係定義有相
      鄰接之第一區部與第二區部」技術特徵之比對結果相同，
      而為系爭專利請求項11要件編號11B所文義讀取。
　  ⓷要件編號11C：
    　依系爭產品之口罩實物及照片所示（見本院卷一第295 頁
　　  、本院卷二第19頁），系爭產品之口罩製法為「該結合片
      係具有相對之第一表面與第二表面，該第一表面係對應該
      外露部之側」，與系爭專利請求項11要件編號11C所揭露
      「其中，該結合片係具有相對之第一表面與第二表面，該
      第一表面係對應該外露部之側」技術特徵之比對結果相同
      ，而為系爭專利請求項11要件編號11C所文義讀取。
    ⓸要件編號11D：
　　  依系爭產品之口罩實物及照片所示（見本院卷一第295頁
　　  、本院卷二第19頁），系爭產品之口罩製法為「且該結合
      片於該第一、二區部之第二表面係為附著材」，與系爭專
      利請求項11要件11D所揭露「且該結合片於第二區部之第
      二表面係為附著材；以及」之技術特徵比對結果不同，是
      系爭產品之口罩製法未為系爭專利請求項11要件編號11D
      所文義讀取。
　　⓹要件編號11E：
　　  依系爭產品之口罩實物及照片所示（見本院卷一第295頁
　　  、本院卷二第19頁），系爭產品之口罩製法為「將該結合
      片之第一區部係結合該本體，並使該第二區部係突伸出第
      一區部之邊緣」，與系爭專利請求項11要件11E所揭露「
      將該結合片之第一區部接合該本體之外露部，並使該第二
      區部突伸出該本體之外露部之邊緣」之技術特徵比對結果
      不同，是系爭產品之口罩製法未為系爭專利請求項11要件
      編號11E所文義讀取。
　　⓺基上，系爭產品之口罩製法部分既無法對應於系爭專利請
　　  求項11要件編號11D、11E所揭露之技術特徵而不符合文義
　　  讀取，則系爭產品之口罩即未落入系爭專利請求項11之文
　　  義範圍。　 
  ⑹系爭專利請求項12、13與系爭產品之文義比對：　　　　　
　　系爭專利請求項12、13均直接依附於系爭專利請求項11，即
    應包含系爭專利請求項11之全部技術特徵，則系爭產品之口
    罩製法部分既未落入系爭專利請求項11之文義範圍，亦無從
    落入系爭專利請求項12、13之文義範圍。
　⑺系爭專利請求項16與系爭產品之文義比對：　
　①系爭專利請求項16之技術特徵可解析為5個要件，分別為：要
    件編號16A：「一種遮罩之製法，係包括：提供一本體與至
    少一結合片，其中，該本體係具有相對之外露部與內覆部」
    。要件編號16B：「且該結合片係定義有相鄰接之第一區部
    與第二區部」。要件編號16C：「其中，該結合片係具有相
    對之第一表面與第二表面」。要件編號16D：「且該結合片
    於該第二區部之第二表面係為附著材；以及」。要件編號16
    E：「將該結合片之第一區部接合該本體之外露部與內覆部
    之間，並使該第二區部突伸出該本體之外露部之邊緣」。
  ②系爭專利請求項16各要件與系爭產品之文義比對：
    ⓵要件編號16A：
    　依系爭產品之口罩實物及照片所示（見本院卷一第295 頁
　　  、本院卷二第19頁），系爭產品之口罩製法為「一種遮罩
      之製法，係包括：提供一本體與二結合片，其中，該本體
      係具有相對之外露部與內覆部」，與系爭專利請求項16要
      件編號16A所揭露「一種遮罩之製法，係包括：提供一本
      體與至少一結合片，其中，該本體係具有相對之外露部與
      內覆部」技術特徵之比對結果相同，而為系爭專利請求項
      16要件編號16A所文義讀取。
    ⓶要件編號16B：
　　  依系爭產品之口罩實物及照片所示（見本院卷一第295 頁
　　  、本院卷二第19頁），系爭產品之口罩製法為「且該結合
      片係定義有相鄰接之第一區部與第二區部」，與系爭專利
      請求項11要件編號11B所揭露「且該結合片係定義有相鄰
      接之第一區部與第二區部」技術特徵之比對結果相同，而
      為系爭專利請求項16要件編號16B所文義讀取。
　  ⓷要件編號16C：
    　依系爭產品之口罩實物及照片所示（見本院卷一第295 頁
　　  、本院卷二第19頁），系爭產品之口罩製法為「該結合片
      係具有相對之第一表面與第二表面」，與系爭專利請求項
      16要件編號16C所揭露「其中，該結合片係具有相對之第
      一表面與第二表面」技術特徵之比對結果相同，而為系爭
      專利請求項16要件編號16C所文義讀取。
    ⓸要件編號16D：
　　  依系爭產品之口罩實物及照片所示（見本院卷一第295 頁
　　  、本院卷二第19頁），系爭產品之口罩製法為「且該結合
      片於該第一、二區部之第二表面係為附著材」，與系爭專
      利請求項16要件16D所揭露「且該結合片於第二區部之第
      二表面係為附著材；以及」之技術特徵比對結果不同，是
      系爭產品之口罩製法未為系爭專利請求項16要件編號16D
      所文義讀取。
　　⓹要件編號16E：
　　  依系爭產品之口罩實物及照片所示（見本院卷一第295 頁
　　  、本院卷二第19頁），系爭產品之口罩製法為「將該結合
      片之第一區部係結合該本體，並使該第二區部係突伸出第
      一區部之邊緣」，與系爭專利請求項16要件16E所揭露「
      將該結合片之第一區部接合該本體之外露部與該內覆部之
      間，並使該第二區部突伸出該本體之外露部之邊緣」之技
      術特徵比對結果不同，是系爭產品之口罩製法未為系爭專
      利請求項16要件編號16E所文義讀取。
　　⓺基上，系爭產品之口罩製法部分既無法對應於系爭專利請
　　  求項16要件編號16D、16E所揭露之技術特徵而不符合文義
　　  讀取，則系爭產品之口罩即未落入系爭專利請求項16之文
　　  義範圍。　　
　⑻系爭專利請求項17、18與系爭產品之文義比對：　　　　　
　　系爭專利請求項17、18均直接依附於系爭專利請求項16，即
    應包含系爭專利請求項16之全部技術特徵，則系爭產品之口
    罩製法部分既未落入系爭專利請求項16之文義範圍，亦無從
    落入系爭專利請求項17、18之文義範圍。　
　㈢本件並無防止發生重大損害或避免急迫危險之情形：
　　聲請人本案就系爭產品之口罩部分勝訴可能性不高，已如前
    述，即難認聲請人確因系爭產品之製造、銷售而受有損害且
    有急迫之情事，且於聲請人本案勝訴可能不高之情況下，限
    制相對人無法繼續製造、銷售系爭產品之口罩部分，反而可
    能對相對人造成嚴重損害。又聲請人所稱系爭產品1之包裝
    盒上所使用之「月池」及系爭產品1、2之包裝盒上所使用之
    口罩圖式、口罩使用說明圖示，侵害其系爭商標及系爭著作
    ，然因相對人否認其有製造系爭產品1、2之包裝盒，且聲請
    人僅提出系爭產品2之包裝盒實品（見本院卷二第21頁）供
    本院審酌，是聲請人即未釋明系爭產品之包裝盒是否侵害其
    系爭商標，又聲請人並無提出具體證據證明其為系爭著作之
    著作權人，於本院訊問時復自承目前確實在市面上找不到系
    爭產品1、2相關銷售資料，相對人目前疑似將侵權產品下架
    等語（見本院卷二第65頁至第66頁），另聲請人於111年1月
    18日始增加禁止相對人自行或第三人再以任何方式使用之商
    標註冊號02140729號商標、商標註冊號02006988號商標，除
    未提出其為該等商標之商標權人相關證明外，且依其所製作
    之商標權侵害對比圖，系爭產品之口罩部分所印之圖樣與該
    等商標仍有不同，綜上各情，本案並無為防止重大之損害、
    避免急迫之危險或有其他相類似之情形。至聲請人所提出之
    口罩教父網頁資料（見本院卷二第29頁至33頁），僅可證明
    該網頁將相對人列為生產/製造商名稱，仍無從據此認定該
    口罩與系爭產品有關或相對人有繼續生產、製造系爭產品之
    情形。再者，聲請人僅以其與新光三越百貨間採購合約書為
    據（見本院卷二第153頁至第155頁），而認有損失金額500
    萬元，然觀諸該合約書內容，並無提及聲請人有其所稱損害
    之情事，是其未能舉證證明其因定暫時狀態假處分所得確保
    之利益或可能避免之損害，更無從認定是否對公眾利益有重
    大影響。況縱認聲請人主張其因相對人製造、銷售系爭產品
    1、2之行為，致其商業利益受損乙節為真，惟此部分之損害
    性質上本非不得以金錢補償之，且客觀上亦無發生重大損害
    或急迫危險之虞，並不符合定暫時狀態處分之要件。
五、綜上所述，本件經衡量兩造雖有爭執之法律關係存在，惟聲
    請人日後本案訴訟勝訴之可能性不高，且本件並無防止發生
    重大損害或避免急迫危險之情形，而駁回聲請並不致於使聲
    請人受到無法彌補損害，以及本件聲請之准駁對公眾利益難
    以證明有所影響，故本件聲請並未釋明有定暫時狀態處分之
    必要性。又聲請人既未釋明而非釋明不足，自不能以供擔保
    補足其釋明之不足。從而，聲請人聲請對相對人為定暫時狀
    態之處分，於法不合，應予駁回。
六、依智慧財產案件審理法第1條、第22條第2項，民事訴訟法第
    95條、第78條，裁定如主文。 
中    華    民    國    111     年   2    月　  8     日
                          智慧財產第三庭
                                  法  官　潘曉玫
以上正本係照原本作成。
如不服本裁定，應於送達後10日內向本院提出抗告狀，並繳納抗
告費新臺幣1,000元。
中　　華　　民　　國　　111 　年　　2 　　月　　8 　　日
                                  書記官  李建毅